臺灣臺東地方法院民事判決　　　　　　　　96年度親字第23號
原　　　告　丙○○
訴訟代理人　丁○○
被　　　告　乙○○
兼法定代理
人　　　　　甲○○
上列當事人間確認親子關係不存在事件，本院於民國96年12月5
日言詞辯論終結，判決如下：
    主  文
確認被告乙○○非原告之婚生子。
訴訟費用由被告負擔。
    事實及理由
一、原告起訴主張略以：原告於民國78年11月11日與被告甲○○
    結婚，嗣於89年3月2日協議離婚，婚姻關係存續中，被告甲
    ○○於88年1月12日生下一子即被告乙○○，惟原告與被告
    甲○○皆為原住民排灣族，種族特色為皮膚黝黑、雙眼皮、
    輪廓較深刻，惟被告乙○○長大後，長相明顯異於排灣族，
    單眼皮、皮膚白晰，且被告甲○○之合理受孕期間為87年3
    月下旬，其間適居住於台北，原告於97年初獲知被告乙○○
    似係被告張光妹於台北與某不知名男子所生，爰依民法第10
    63條第2、3項規定，依法訴請判決如聲明。
二、被告聲明無意見。
三、得心證之理由：
（一）本件原告主張其與被告甲○○本係夫妻，嗣後協議離婚，
      惟婚姻關係存續中，被告生有一子即被告乙○○之事實，
      業據其提出戶籍謄本、出生證明書等件為憑，自堪信為真
      實。又原告主張其與被告甲○○為排灣族，被告乙○○長
      相異於排灣族，且被告甲○○於合理受孕期間，未與原告
      同住，被告乙○○應非被告甲○○自原告受胎所生乙節，
      業經本院囑託馬偕醫院鑑定兩造間血緣關係之結果，覆稱
      本件鑑定共測試1組血型抗原和15種DNA標記，其中5項DNA
      標記不合而否定原告是被告乙○○父親的可能，因此排除
      原告是被告乙○○的父親，有該醫院親子鑑定報告書在卷
      可稽（見本院卷第23頁），原告此部分之主張，洵屬真實
      。
（二）按民法第1063條第1項推定之婚生子女，如夫妻之一方或
      子女能證明子女非為婚生子女者，得於知悉該子女非為婚
      生子女，或子女自知悉其非為婚生子女之時起2年內提起
      否認之訴，同條第3項定有明文。查被告甲○○受胎生下
      乙○○，既係在其與原告婚姻關係存續中，則依法自應推
      定被告乙○○為原告與被告甲○○之婚生子，然經本院囑
      託馬偕醫院鑑定兩造間血緣關係之結果，排除原告是被告
      乙○○的父親，被告乙○○即非被告甲○○自原告受胎，
      準此，原告於知悉被告乙○○非為婚生子女時起2年內提
      起本件訴訟，於法洵屬有據，應予准許。
據上論結：本件原告之訴為有理由，依民事訴訟法第85條第1項
前段、第78條，判決如主文。
中　　華　　民　　國　　96　　年　　12　　月　　19　　日
　　　　　　　　        民事庭法　官　楊智勝
以上正本係照原本作成
如不服本判決，應於判決送達後20日之不變期間內，向本院提出
上訴狀。
　　　　　　　　　　　　　　　書記官　張夜明
中　　華　　民　　國　　96　　年　　12　　月　　19　　日
